---
title: "Métodos Computacionais para Análise de Risco"
author: "Leonardo Borba e Luanvir Luna"
date: "25 de Junho de 2018"
output:
  ioslides_presentation:
    smaller: TRUE
    widescreen: TRUE
  lidy_presentation: default
subtitle: Apresentacao do Trabalho Final
---


## Sobre a Base

- É uma base de dados contendo dados de frequência de sinistros e valor médio de indenizações e prêmios de carros de todo o país.

- Foram retirados do site da Susep.

- O banco contém 393.071 observações e 14 variáveis.

- Selecionamos apenas o modelo gol 1.0 ano 2009 da região metropolitana de BH para fazermos a análise.

# Análise Descritiva

## Análise Descritiva

```{r echo=FALSE, fig.align='center'}
brvehins1a=read.csv("brvehins1a.csv", sep = ";")
attach(brvehins1a)
exposporsexo=c((ExposTotal[1]+ExposTotal[2]+ExposTotal[3]+ExposTotal[4]+ExposTotal[5]),(ExposTotal[6]+ExposTotal[7]+ExposTotal[8]+ExposTotal[9]+ExposTotal[10]))
sexo = c("Feminino", "Masculino")
barplot(exposporsexo,names.arg = sexo,ylim=c(0,20000), col=c("black","red"),xlab="Sexo", main="Frequência por sexo")
```



## Análise Descritiva

```{r echo=FALSE, fig.align='center'}
exposporfaixa=c((ExposTotal[1]+ExposTotal[6]),(ExposTotal[2]+ExposTotal[7]),(ExposTotal[3]+ExposTotal[8]),(ExposTotal[4]+ExposTotal[9]),(ExposTotal[5]+ExposTotal[10]))
faixas = c("18-25","26-35","36-45","46-55",">55")
barplot(exposporfaixa,names.arg = faixas,ylim=c(0,12000), col=c("blue","red","green","orange","black"),xlab="Faixa Etária", main="Expostos por Faixa Etária")
```


## Análise Descritiva

```{r echo=FALSE, fig.align='center'}
premioporfaixa=c((Prem[1]+Prem[6])/2,(Prem[2]+Prem[7])/2,(Prem[3]+Prem[8])/2,(Prem[4]+Prem[9])/2,(Prem[5]+Prem[10])/2)
barplot(premioporfaixa,names.arg = faixas, col=c("blue","red","green","orange","black"),xlab="Faixa Etária", main="Valor do Prêmio por faixa etária")
```


## Análise Descritiva

```{r echo=FALSE, fig.align='center'}
totalFire=sum(ClaimAmountFire)
totalColl=sum(ClaimAmountTotColl)
totalOther=sum(ClaimAmountOther)
valorportipo=c(totalFire,totalColl,totalOther)
tipo = c("ClaimAmountFire","ClaimAmountTotColl","ClaimAmountOther")
barplot(valorportipo,names.arg = tipo, col=c("blue","red","green"),xlab="Tipo de Indenização", main="Valor da indenização total pelo tipo de indenização")
```


## Análise Descritiva
```{r echo=FALSE, fig.align='center'}
barplot(ClaimNbFire,names.arg = DrivAge, col=Gender,xlab="Faixa Etária", main="Frequência de incêndio")
legend("topright", legend=c("Feminino", "Masculino"),
       fill=c("black", "red"), bty="n")
```

## Análise Descritiva
```{r echo=FALSE, fig.align='center'}
barplot(ClaimNbTotColl,names.arg = DrivAge, col=Gender,xlab="Faixa Etária",ylim=c(0,700), main="Frequência de Colisão")
legend("topright", legend=c("Feminino", "Masculino"),
       fill=c("black", "red"), bty="n")
```

## Análise Descritiva
```{r echo=FALSE, fig.align='center'}
barplot(ClaimNbOther,names.arg = DrivAge, col=Gender,xlab="Faixa Etária", main="Frequência de Outros")
legend("topright", legend=c("Feminino", "Masculino"),
       fill=c("black", "red"), bty="n")
```

# Ajuste do Modelo

## Ajuste do Modelo
```{r echo=FALSE, fig.heigth=1, fig.width=1}
brvehins1a=read.csv("brvehins1a.csv", sep = ";")
Modelo = glm(ClaimNbTotColl ~ Gender + DrivAge + offset(log(ExposTotal)) , family = poisson(link = "log"), data = brvehins1a)
summary(Modelo)
```

## Ajuste do Modelo

-Neste caso a Deviance residual é de 3.349, com 4 graus de liberdade, diferença < 1 . 

-Para uma melhor confirmação do ajuste, comparamos o valor da Deviance com a Qui-Quadrado, sendo esta no valor de 9,488 para 4 graus de liberdade e 0,95 % de confiança, afirmamos que o nosso modelo está bem ajustado. 

-Notamos também que todas as variáveis foram significativas.

## Ajuste do Modelo

-Interpretação dos parâmetros:

-β1: Para um acréscimo de uma unidade em sexo, a razão de chance aumenta em 9,39%.

-β21: Para um acréscimo de uma unidade em Faixa Etária entre 18 e 25 anos, temos uma diminuição de 99,83% na razão de chance.

-β22: Para um acréscimo de uma unidade em Faixa Etária entre 26 e 35 anos, temos um aumento de 33,87% na razão de chance.

-β23: Para um acréscimo de uma unidade em Faixa Etária entre 36 e 45 anos, temos um aumento de 33,85% na razão de chance.

-β24: Para um acréscimo de uma unidade em Faixa Etária entre 46 e 55 anos, temos um aumento de 24,38% na razão de chance.

# Fim