---
title: "Métodos Computacionais para Análise de Risco"
author: 'Prof.: Thais Paiva'
date: "25 de junho de 2018"
output:
  ioslides_presentation:
    highlight: pygments
    smaller: yes
    widescreen: yes
  beamer_presentation:
    highlight: pygments
subtitle: Apresentação Trabalho Final
---


# Trabalho Final - Mateus e Leonardo


## Banco ustermlife

O Banco de Dados selecionado foi originado da Survey of Consumer Finances (SCF) de 2004 que é uma pesquisa que obtem vários dados familiares e individuais relativos a renda. Abaixo as variáveis presentes:

```{r echo=FALSE, fig.align='center',message =FALSE,warning=FALSE, fig.heigth=3, fig.width=5}
require(CASdatasets)
data("ustermlife")
names(ustermlife)

```

Neste trabalho, a variável de interesse será a Renda (Income).

## Análise Descritiva

A variável renda apresenta alto grau de dispersão, por isso durante todo o trabalho, iremos trabalhar com o log(renda).
O Histograma da variável log(renda) apresenta um comportamento semelhante ao da distribuição normal.

```{r echo=FALSE, fig.align='center',message =FALSE,warning=FALSE, fig.heigth=3, fig.width=5}
summary(ustermlife$Income)
hist(log(ustermlife$Income), col="dodgerblue1", probability=TRUE,
     xlab="Log(Renda)", main="Histograma Log(Renda)", ylim=c(0,0.4))

```

## Análise Descritiva - Sexo


Primeiramente, deve-se ter noção que a quantidade de homens respondendo a pesquisa é bastante superior a de mulheres, sendo assim, há uma maior variabilidade das respostas entre as mulheres. 

```{r echo=FALSE, fig.align='center',message =FALSE,warning=FALSE, fig.heigth=3, fig.width=5}

sexo =c(sum(ustermlife$Gender==0)/length(ustermlife$Gender)*100,sum(ustermlife$Gender==1)/length(ustermlife$Gender)*100)
matrix(data=sexo, nrow = 1, ncol = 2, dimnames = list(c("proporção"),c("mulheres","homens")))


```

Ao analisarmos as média das rendas, somos levados a acreditar que as mulheres recebem mais do que os homens.

```{r echo=FALSE, fig.align='center',message =FALSE,warning=FALSE, fig.heigth=3, fig.width=5}

m_mul = mean((ustermlife$Income[ustermlife$Gender==0]))
m_hom = mean((ustermlife$Income[ustermlife$Gender==1]))
matrix(data=c(m_mul,m_hom), nrow = 1, ncol = 2, dimnames = list(c("média renda"),c("mulheres","homens")))

```

## Análise Descritiva - Log(Renda) x Sexo

Porém ao analisarmos o boxplot do log da renda em relação ao sexo, vê-se que as mulheres recebem, no geral, menos do que os homens.

```{r echo=FALSE, fig.align='center',message =FALSE,warning=FALSE, fig.heigth=3, fig.width=5}

boxplot(log(Income)~Gender,data=ustermlife, main="Distribuição log(Renda) por Sexo",	xlab="Sexo", ylab="Log(Renda)")

```


## Análise Descritiva - Idade

Vêmos que a idade dos entrevistados é bem espalhada, tendo 50% dos dados concentrados entre as idades 37 e 58 anos.

```{r echo=FALSE, fig.align='center',message =FALSE,warning=FALSE, fig.heigth=3, fig.width=5}
summary(ustermlife$Age)
hist(ustermlife$Age, main = "Histograma Idade",col="dodgerblue1", xlab = "Idade")
```

## Análise Descritiva - Log(Renda) x Idade
É possível perceber uma tendencia de aumento nos rendimentos pela idade.
```{r echo=FALSE, fig.align='center',message =FALSE,warning=FALSE, fig.heigth=3, fig.width=5}

BD =ustermlife
BD$fx = ifelse(BD$Age >19 & BD$Age<26,"20 a 25", BD$Age)
BD$fx = ifelse(BD$Age >25 & BD$Age<31,"26 a 30", BD$fx)
BD$fx = ifelse(BD$Age >30 & BD$Age<36,"31 a 35", BD$fx)
BD$fx = ifelse(BD$Age >35 & BD$Age<41,"36 a 40", BD$fx)
BD$fx = ifelse(BD$Age >40 & BD$Age<46,"41 a 45", BD$fx)
BD$fx = ifelse(BD$Age >45 & BD$Age<51,"46 a 50", BD$fx)
BD$fx = ifelse(BD$Age >50 & BD$Age<56,"51 a 55", BD$fx)
BD$fx = ifelse(BD$Age >55 & BD$Age<61,"56 a 60", BD$fx)
BD$fx = ifelse(BD$Age >60 & BD$Age<66,"61 a 65", BD$fx)
BD$fx = ifelse(BD$Age >65 & BD$Age<71,"65 a 70", BD$fx)
BD$fx = ifelse(BD$Age >70 & BD$Age<76,"71 a 75", BD$fx)
BD$fx = ifelse(BD$Age >75 & BD$Age<81,"76 a 80", BD$fx)
BD$fx = ifelse(BD$Age >80 & BD$Age<86,"80 a 85", BD$fx)

boxplot(log(Income)~fx,data=BD, main="Distribuição log(Renda) por Idade",	xlab="Faixa Etária", ylab="Log(Renda)")
```

## Análise Descritiva - Escolaridade

A variável Educação apresenta o número de anos que a pessoa passou estudando, podemos observar que a média e a mediana estão muito próximas.
Entre 13 a 14 anos a pessoa se forma no Ensino médio nos EUA. Sendo assim, percebemos que aproximadamente 50% dos entrevistados concluíram o ensino médio.

```{r echo=FALSE, fig.align='center',message =FALSE,warning=FALSE, fig.heigth=3, fig.width=5}
summary(ustermlife$Education)
```

Como de 2 a 5 e de 6 a 10 anos representam uma parcela pequena na massa, estes foram agrupados

```{r echo=FALSE, fig.align='center',message =FALSE,warning=FALSE, fig.heigth=3, fig.width=5}


BD$escola = ifelse(BD$Education >1 & BD$Education<6,"2 a 5", BD$Education)
BD$escola = ifelse(BD$Education >5 & BD$Education<11,"6 a 10", BD$escola)
BD$escola = ifelse(BD$Education >10 & BD$Education<15,"11 a 14", BD$escola)
BD$escola = ifelse(BD$Education >14 & BD$Education<18,"15 a 17", BD$escola)

escolaridade =c(sum(BD$escola=="2 a 5")/length(BD$escola)*100,sum(BD$escola=="6 a 10")/length(BD$escola)*100,sum(BD$escola=="11 a 14")/length(BD$escola)*100,sum(BD$escola=="15 a 17")/length(BD$escola)*100)

matrix(data=escolaridade, nrow = 1, ncol = 4, dimnames = list(c("proporção"),c("2 a 5","6 a 10", "11 a 14", "15 a 17")))

```

## Análise Descritiva - Log(Renda) x Escolaridade

Percebemos uma tendencia de aumento dos rendimentos de acordo com os anos de estudos.

```{r echo=FALSE, fig.align='center',message =FALSE,warning=FALSE, fig.heigth=3, fig.width=5}


BD$escola = ifelse(BD$Education >1 & BD$Education<11,"2 a 10", BD$escola)

boxplot(log(Income)~escola,data=BD, main="Distribuição log(Renda) por Escolaridade",	xlab="Anos Estudados", ylab="Log(Renda)")


```

## Análise Descritiva - Log (Renda) X Estado Civil
Tem-se que a maioria dos entrevistados são casados, sendo que estes apresentam maiores rendas anuais. 

```{r echo=FALSE, fig.align='center',message =FALSE,warning=FALSE, fig.heigth=3, fig.width=5}

sit_civil =c(sum(BD$MarStat==1)/length(BD$MarStat)*100,sum(BD$MarStat==2)/length(BD$MarStat)*100,sum(BD$MarStat==0)/length(BD$MarStat)*100)

BD$civil = ifelse(BD$MarStat ==0,"outra forma", BD$MarStat)
BD$civil = ifelse(BD$MarStat ==1,"casado(a)", BD$civil)
BD$civil = ifelse(BD$MarStat ==2,"morando parc", BD$civil)


matrix(data=sit_civil, nrow = 1, ncol = 3, dimnames = list(c("proporção"),c("casado(a)", "morando com o parceiro(a)","outra forma")))

boxplot(log(Income)~civil,data=BD, main="Distribuição log(Renda) por Estado Civil",	xlab="Estado Civil", ylab="Log(Renda)")

```


## Análise Descritiva - Log(Renda) x Etnia

A grande maioria dos entrevistados são brancos, seguidos, em ordem, dos negros, hispânicos e outros.

```{r echo=FALSE, fig.align='center',message =FALSE,warning=FALSE, fig.heigth=3, fig.width=5}

etnia =c(sum(BD$Ethnicity==1)/length(BD$Ethnicity)*100,sum(BD$Ethnicity==2)/length(BD$Ethnicity)*100,sum(BD$Ethnicity==3)/length(BD$Ethnicity)*100, sum(BD$Ethnicity==7)/length(BD$Ethnicity)*100)

matrix(data=etnia, nrow = 1, ncol = 4, dimnames = list(c("proporção"),c("brancos", "negros","hispânicos","outros")))

BD$etnia = ifelse(BD$Ethnicity ==1,"branco", BD$Ethnicity)
BD$etnia = ifelse(BD$Ethnicity ==2,"negro", BD$etnia)
BD$etnia = ifelse(BD$Ethnicity ==3,"hispânico", BD$etnia)
BD$etnia = ifelse(BD$Ethnicity ==7,"outro", BD$etnia)

boxplot(log(Income)~etnia,data=BD, main="Distribuição log(Renda) por Etnia",	xlab="Etnia", ylab="Log(Renda)")


```

## LM Log(Renda)

Ao aplicar a regressão linear obtemos um modelo com as variáveis significantes consoantes com o esperado de acordo com a a análise descritiva. Entretanto o coeficiente de determinação ficou bastante baixo, sugerindo talvez seja necessário incluir outras variáveis. <span class="green2"> 0.3006</span>

```{r echo=FALSE, fig.align='center',message =FALSE,warning=FALSE, fig.heigth=3, fig.width=5}

modelo2= lm(formula = log(Income)~ as.factor(Gender) + as.factor(fx) + as.factor(civil) + as.factor(etnia) + as.factor(escola) ,data = BD)
summary(modelo2)


```

## LM Log(Renda) - Gráfico

```{r echo=FALSE, fig.align='center',message =FALSE,warning=FALSE, fig.heigth=3, fig.width=5}

par(mfrow=c(2,2))
plot(modelo2,which=c(1,2,3,4))
```

## GLM log(renda) - Gamma

Por fim, aplicamos um GLM utilizando a família Gamma e função de ligação identidade e obtemos um modelo bastante interessante.

<span class="green2">deviance</span>

```{r echo=FALSE, fig.align='center',message =FALSE,warning=FALSE, fig.heigth=3, fig.width=5}
modelo3 = glm(formula = log(Income)~ as.factor(Gender) + as.factor(fx) + as.factor(civil) + as.factor(etnia) + as.factor(escola), family = Gamma(link = "identity"), data = BD)

deviance(modelo3)

```

```{r echo=FALSE, fig.align='center',message =FALSE,warning=FALSE, fig.heigth=3, fig.width=5}


summary(modelo3)

```