---
title: "Métodos Computacionais para Análise de Risco"
author: "Fernanda Barros e Verônica Bittencourt"
date: "25 de junho de 2018"
output:
  ioslides_presentation:
    highlight: pygments
    widescreen: yes
  slidy_presentation:
    highlight: pygments
  beamer_presentation:
    highlight: pygments
subtitle: Apresentação Trabalho Final
---

```{r, echo=FALSE, message=FALSE}

```

# Análise Descritiva

```{r, echo=FALSE, message=FALSE, results=FALSE}
library(CASdatasets)
library(ggplot2)
library(HH)
library(Hmisc)
library(MASS)
library(knitr)
library(png)
```

```{r, echo=FALSE, message=FALSE, results=FALSE}
#getwd()
#swautoins=read.csv(file="swautoins.csv",header=TRUE, sep=";" )
data("swautoins")
#attach(swautoins)
```

## Descrição dos dados

- O banco de dados escolhido é o *Swedish Motor Insurance dataset*.

- Os dados são referentes aos seguros de automóveis sueco, e foram coletados em 1977 pelo *Swedish Committee on the Analysis of Risk Premium* (Comitê Sueco para a Análise do Prêmio de Risco).

- O banco de dados possui 7 variáveis e 2.182 observações.

## Descrição dos dados

- As variáveis do banco de dados são:

Kilometres: quilômetros percorridos por ano. Agrupada em 5 categorias: 1) <1.000; 2) 1.000-15.000; 3) 15.000-20.000; 4) 20.000-25.000 e 5) >25.000

Zone: zona geográfica. Agrupada em 7 categorias: 1) Stockholm, Göteborg, Malmö e arredores; 2) Outras cidades grandes e arredores; 3) Pequenas cidades e arredores no sul da Suécia; 4) Áreas rurais no sul da Suécia; 5) Pequenas cidades e arredores no norte da Suécia; 6) Áreas rurais no norte da Suécia e 7) Gotland.

Bonus: experiência de aviso do motorista. Agrupada em 7 categorias, igual ao número de anos, mais um, desde o último aviso.

## Continuação

Make: tipo do veículo. Agrupado em 9 categorias: 1-8) representam oito modelos diferentes de carro comum e 9) todos os outros modelos são combinados nessa classe.

Insured: número de anos segurados.

Claims: número de reivindicações.

Payment: soma dos pagamentos (em milhares de coroas suecas).


## Descrição dos dados

```{r, echo=FALSE}
summary(swautoins)
```


## Análise das distribuições das variáveis contínuas

- Distribuição da variável Soma dos Pagamentos:
```{r, echo=FALSE, fig.align='center'}
hist(log(swautoins$Payment), col="grey", probability=TRUE, xlab="Log (Soma dos pagamentos)",
     main="Histograma do Log(Soma dos pagamentos)")
lines(density(log(swautoins$Payment)), col="blue", lwd=2)
```


## Análise das distribuições das variáveis contínuas

- Distribuição da variável Número de Reivindicações:
```{r, echo=FALSE, fig.align='center'}
hist(log(swautoins$Claims), col="grey", probability=TRUE, xlab="Log(Número de Reclamações)",
     main="Histograma do Log(Número de Reclamações)")
lines(density(log(swautoins$Claims)), col="blue", lwd=2)
```


## Análise das distribuições das variáveis contínuas

- Distribuição da variável Log(Número de anos segurados):
```{r, echo=FALSE, fig.align='center'}
#swautoins$Insured=as.numeric(swautoins$Insured)
hist(log(swautoins$Insured), col="grey", probability=TRUE, xlab="Log(Número de Anos Segurados)",
     main="Histograma do Log(Número de Anos Segurados)")
lines(density(log(swautoins$Insured)), col="blue", lwd=2)
```


## Relações entre as variáveis

- Distribuição da Soma de Pagamentos segundo o Número de Reivindicações e o Número de Anos Segurados.
```{r, echo=FALSE, fig.align='center', fig.height=4, fig.width=8}
#swautoins$Insured=as.numeric(swautoins$Insured)
par(mfrow=c(1, 2))
plot(swautoins$Insured, swautoins$Payment, xlab="Número de Anos Segurados", ylab="Soma dos Pagamentos", pch=20)
plot(swautoins$Claims, swautoins$Payment, xlab="Número de Reivindicações", ylab="Soma dos Pagamentos", pch=20)
```
Os valores dos pagamentos aumentam com o tempo de exposição e o com o número reivindicações de forma linear.


## Frequência de Reivindicações

```{r, echo=FALSE, message=FALSE}
FreqClaims=swautoins$Claims/swautoins$Insured
SevClaims=swautoins$Payment/swautoins$Claims
```
Para compreender os efeitos das variáveis explicativas sobre a frequência de reivindicações, apresentamos boxplots com o número médio de reivindicações por segurado versus cada variável categórica.


## Frequência de Reivindicações por Distância Percorrida e Zona Geográfica
```{r, echo=FALSE, message=FALSE, fig.align='center', fig.height=4, fig.width=8}
swautoins2 = subset(swautoins, Claims/Insured < 1 )
par(mfrow=c(1, 2))
boxplot(swautoins2$Claims/swautoins2$Insured ~ swautoins2$Kilometres, data=swautoins2,
   ylab="Número Médio de Reivindicações",xlab="Distância Percorrida")
boxplot(swautoins2$Claims/swautoins2$Insured ~ swautoins2$Zone, data=swautoins2,
   ylab="Número Médio de Reivindicações",xlab="Zona Geográfica")
```
Verifica-se frequências mais baixas associadas a distâncias menores e a zonas não urbanas.

## Frequência de Reivindicações por Bônus e Modelo do Veículo
```{r, echo=FALSE, message=FALSE, fig.align='center', fig.height=4, fig.width=8}
par(mfrow=c(1, 2))
boxplot(Claims/Insured ~ Bonus, data=swautoins2,
   ylab="Número Médio de Reivindicações",xlab="Anos Livre de Acidentes")
boxplot(Claims/Insured ~ Make, data=swautoins2,
   ylab="Número Médio de Reivindicações",xlab="Modelo do Veículo")
```
Frequências mais baixas de reivindicações estão associadas com um maior nível de Bônus (anos livres de acidentes) e quanto ao tipo de automóvel verifica-se que impacta bastante no número de reivindicações.


## Severidade das Reivindicações

Para a severidade dos sinistros, apresentamos boxplots com o pagamento médio do sinistro versus cada variável categórica.


## Severidade das Reivindicações por Distância Percorrida e Zona Geográfica
```{r, echo=FALSE, message=FALSE, fig.align='center', fig.height=4, fig.width=8}
swautoins2 = subset(swautoins, Claims>0, Payment/Claims<31000 )
swautoins2 = subset(swautoins2, Payment/Claims<31000 )
par(mfrow=c(1, 2))
boxplot(Payment/Claims ~ Kilometres, data=swautoins2,
   ylab="Valor Médio de Pagamentos",xlab="Distância Percorrida")
boxplot(Payment/Claims ~ Zone, data=swautoins2,
   ylab="Valor Médio de Pagamentos",xlab="Zona Geográfica")
```
Observa-se que o Valor Médio de Pagamentos por Reivindicação praticamente não muda para a Distância Percorridapor ano. A análise por Zona Geográfica mostra que a Zona 7 possui severidade média muito menor que as demais.


## Severidade das Reivindicações por Bônus e Modelo do Veículo
```{r, echo=FALSE, message=FALSE, fig.align='center', fig.height=4, fig.width=8}
par(mfrow=c(1, 2))
boxplot(Payment/Claims ~ Bonus, data=swautoins2,
   ylab="Valor Médio de Reivindicações",xlab="Anos Livre de Acidentes")
boxplot(Payment/Claims ~ Make, data=swautoins2,
   ylab="Valor Médio de Reivindicações",xlab="Modelo do Veículo")
```
O Modelo do veículo resulta em grande variação no Valor Médio dos Pagamentos.


# Inferência e Ajuste

## Ajuste para a Frequência - Poisson

Usamos um modelo de regressão de Poisson com função de ligação logarítimica para modelar a frequência de reivindicações. O modelo foi ajustado usando máxima verossimilhança. As categorias de referência correspondem à primeira de cada variável.


## {.smaller}
```{r, echo=FALSE, message=FALSE}
#Insured=as.numeric(swautoins$Insured)
#ContPoisson1=glm(swautoins$Claims ~ 1, offset=log(swautoins$Insured), poisson(link=log))
ContPoisson2=glm(swautoins$Claims ~ factor(swautoins$Kilometres) + factor(swautoins$Zone) + factor(swautoins$Bonus) + factor(swautoins$Make), offset=log(swautoins$Insured), poisson(link=log))
summary(ContPoisson2)
```


## Continuação

```{r, echo=FALSE, message=FALSE, out.height=400, out.width=400}

img2_path <- "imagem2.png"
img2 <- readPNG(img2_path, native = TRUE, info = TRUE)
#attr(img2, "info")

include_graphics(img2_path)

```

## Ajuste para a Frequência - Poisson

Ex.: Um motorista  mora na Zona Geográfica 1, dirige entre 1 e 15 mil km por ano (kilometres = 2), teve 1 acidente no último ano (Bônus=1) e dirige o tipo de veículo 6. A partir dos coeficientes:
-1.813 + 0.213 - 0.336 = -1.936
Para uma apólice dessa combinação, estimamos um número de reivindicações com exp(-1.936) = 0,144. A probabilidade de não haver reivindicações no ano é 0.866.

## Ajuste para a Severidade - Gama

Para a Severidade das Reivindicações ajustamos um modelo de regressão Gama, usando a função de link logarítimica, e a máxima verossimilhança. Optamos pelo ajuste de um modelo apenas com as variáveis explicativas Zona Geográfica e Modelo do Veículo.

## {.smaller}
```{r, echo=FALSE, message=FALSE, warning=FALSE, results=FALSE}
swautoins3 = subset(swautoins, Claims>0 )
rm(SevClaims)
SevClaims=swautoins3$Payment/swautoins3$Claims
Weight=1/sqrt(swautoins3$Claims)
Gotland = 1*(swautoins3$Zone==7)
Safe = 1*(swautoins3$Bonus ==7)

#SeveridadeGAM3=glm(swautoins3$Payment  ~ factor(swautoins3$Kilometres) + factor(swautoins3$Zone) + factor(swautoins3$Bonus) + factor(swautoins3$Make), offset=log(swautoins3$Claims), weights=Weight, Gamma(link=log))

#summary(SeveridadeGAM3)
#anova(SeveridadeGAM3,test="Chisq")
#resids = residuals(SeveridadeGAM3, type=c("deviance"))
```

```{r, echo=FALSE, message=FALSE}
#removemos as variáveis Kilometres e Bonus
SeveridadeGAM4 = glm(swautoins3$Payment  ~ factor(swautoins3$Zone) + factor(swautoins3$Make), offset=log(swautoins3$Claims), weights=Weight, Gamma(link=log))

summary(SeveridadeGAM4)
#anova(SeveridadeGAM4,test="Chisq")
#resids = residuals(SeveridadeGAM3,type=c("deviance"))
#hist(resids)
#temp1S = coefficients(SeveridadeGAM4)
#temp2S = temp1S/sqrt(diag(summary(SeveridadeGAM4)$cov.scaled))
#temp3S = cbind(temp1S,temp2S)

```


## Continuação

```{r, echo=FALSE, message=FALSE, out.height=400, out.width=400}

img1_path <- "imagem1.png"
img1 <- readPNG(img1_path, native = TRUE, info = TRUE)
#attr(img1, "info")

include_graphics(img1_path)

```


## Ajuste para a Severidade - Gama

Pelo summary do modelo veificamos que as categorias de referência são a Zona 1 e o Modelo do Veículo 1. 
Ex.: Um motorista que mora na Zona 1 e possui veículo do tipo 6 :
8.388 + 0.108 = 8.496
A expectativa de valor do pagamento é de exp(8.496) = 4.895 (em milhares de coroas suecas)


# Bibliografia

## Referências Bibliográficas

Frees (2010), Regression modelling with actuarial and financial applications, Cambridge University Press.