---
title: "Métodos Computacionais para Análise de Risco"
author: 'Prof.: Thais Paiva'

date: "27 de Junho de 2018"
subtitle: "Apresentação Trabalho Final"

output:
  revealjs::revealjs_presentation:
    theme: league
    highlight: pygments
    widescreen: FALSE
    center: TRUE
    transition: zoom
    fig_height: 5

---


# Pacote CASdatasets: freaggnumber

```{r message=FALSE, warning=FALSE, echo=F, size="small"}

if(!require("revealjs"))    install.packages("revealjs")
if(!require("CASdatasets")) install.packages("CASdatasets")
if(!require("ggplot2"))     install.packages("ggplot2")
if(!require("xts"))         install.packages("xts")
if(!require("corrplot"))    install.packages("corrplot")
if(!require("dplyr"))       install.packages("dplyr")
if(!require("qwraps2"))     install.packages("qwraps2")
if(!require("knitr"))       install.packages("knitr")
if(!require("gridExtra"))   install.packages("gridExtra")
if(!require("cluster"))     install.packages("cluster")
if(!require("kableExtra"))  install.packages("kableExtra")

data(freaggnumber)
dados <- freaggnumber
dados <- subset(dados,
                DriverAge <= 100
                & VehAge >= 0
                & LicenceAge <=100)

dados <- cbind(dados, dados[,5]/dados[,4])
dados <- cbind(dados, dados[,1]-dados[,2])
fit <- kmeans(dados[,c(1, 3, 6, 7)], 2)
dados <- cbind(dados, fit$cluster)
names(dados) <- c(names(dados)[1:5], "ClamisPerExposure", "TimeOfLicence", "Cluster")
```

## O Pacote

- O conjunto de dados `freaggnumber`, é parte do pacote `CASdatasets`, e apresenta informações referentes à reivindicação agregada de motoristas franceses. Nele se encontram 12.513 registros, e as seguintes variáveis:

- **DriverAge**: Idade do motorista;
- **LicenceAge**: A idade do motorista quando obteve a CNH;
- **VehAge**: Idade do veículo;
- **Exposure**: Exposição (em anos do seguro);
- **ClaimNumber**: Número de reivindicações para aquele grupo.


## Análise Descritiva

```{r message=FALSE, warning=FALSE, echo=F, size="small"}
g <- dados[c(1:10),c(1:5)]
knitr::kable(g, padding = 0) %>%
  kable_styling(bootstrap_options = "striped", font_size = 18)
```


## O Pacote

- Duas novas variáveis foram adicionadas ao modelo para a análise:

- **ClamisPerExposure**: Sinistros por tempo de exposição;
- **TimeOfLicence**: Tempo de CNH (= Idade do motorista - A idade do motorista quando obteve a CNH)

- Foram retirados da base alguns dados inverossímeis: DriverAge > 100, VehAge < 0, LicenceAge > 100

## Análise Descritiva

```{r message=FALSE, warning=FALSE, echo=F, size="small"}
a <- as.matrix(summary(dados$DriverAge))
a <- cbind(a, as.matrix(summary(dados$LicenceAge))[,1])
a <- cbind(a, as.matrix(summary(dados$VehAge))[,1])
a <- cbind(a, as.matrix(summary(dados$Exposure))[,1])
a <- cbind(a, as.matrix(summary(dados$ClaimNumber))[,1])
a <- cbind(a, as.matrix(summary(dados$ClamisPerExposure))[,1])
a <- cbind(a, as.matrix(summary(dados$TimeOfLicence))[,1])
colnames(a) <- c("DriverAge", "LicenceAge", "VehAge", "Exposure", "ClaimNumber", "ClamisPerExposure", "TimeOfLicence")
a <- round(a, 2)

knitr::kable(a, padding = 0) %>%
  kable_styling(bootstrap_options = "striped", font_size = 18)

```

## Análise Descritiva

- Existe uma forte relação (inversamente proporcional) entre o tempo de carteira do motorista e o número de sinistros por tempo de exposição:

```{r message=FALSE, warning=FALSE, echo=F, fig.align="center"}

correlacoes <- cor(dados)
corrplot(correlacoes, type = "lower", order = "hclust",
         tl.col = "black", tl.srt = 45, method="number")
```

## Análise Descritiva

```{r message=FALSE, warning=FALSE, echo=F, fig.align="center"}
q1 <- qplot(dados$DriverAge, geom="histogram",
            binwidth = 5, main = "Idade dos Motoristas", 
            xlab = "Idade", ylab = 'Frequência',
            fill=I("blue"), 
            col=I("red"), alpha=I(.2), xlim=c(0,100))

q2 <- qplot(dados$LicenceAge, geom="histogram",
            binwidth = 5, main = "Idade dos Motoristas quando obteve a carteira", 
            xlab = "Idade", ylab = 'Frequência',
            fill=I("blue"), 
            col=I("red"), alpha=I(.2), xlim=c(0,100))

q3 <- qplot(dados$VehAge, geom="histogram",
            binwidth = 5, main = "Idade do veículo", 
            xlab = "Idade", ylab = 'Frequência',
            fill=I("blue"), 
            col=I("red"), alpha=I(.2), xlim=c(0,100))
q4 <- qplot(dados$TimeOfLicence, geom="histogram",
            binwidth = 5, main = "Tempo de carteira", 
            xlab = "Idade", ylab = 'Frequência',
            fill=I("blue"), 
            col=I("red"), alpha=I(.2), xlim=c(0,100))

grid.arrange(q1, q2, q3, q4, ncol=2)
```

## Análise Descritiva
#### Clusters

```{r message=FALSE, warning=FALSE, echo=F, fig.align="center"}

clusplot(dados, dados$Cluster, color=T, shade=TRUE, 
         labels=1, lines=0, main = "Clusters")

```

## Análise Descritiva
#### Clusters

```{r message=FALSE, warning=FALSE, echo=F, fig.align="center"}

dados1 <- subset(dados, Cluster == 1)
dados2 <- subset(dados, Cluster == 2)

a1 <- as.matrix(summary(dados1$DriverAge))[4,]
a1 <- cbind(a1, as.matrix(summary(dados1$LicenceAge))[4,])
a1 <- cbind(a1, as.matrix(summary(dados1$VehAge))[4,])
a1 <- cbind(a1, as.matrix(summary(dados1$Exposure))[4,])
a1 <- cbind(a1, as.matrix(summary(dados1$ClaimNumber))[4,])
a1 <- cbind(a1, as.matrix(summary(dados1$ClamisPerExposure))[4,])
a1 <- cbind(a1, as.matrix(summary(dados1$TimeOfLicence))[4,])

a2 <- as.matrix(summary(dados2$DriverAge))[4,]
a2 <- cbind(a2, as.matrix(summary(dados2$LicenceAge))[4,])
a2 <- cbind(a2, as.matrix(summary(dados2$VehAge))[4,])
a2 <- cbind(a2, as.matrix(summary(dados2$Exposure))[4,])
a2 <- cbind(a2, as.matrix(summary(dados2$ClaimNumber))[4,])
a2 <- cbind(a2, as.matrix(summary(dados2$ClamisPerExposure))[4,])
a2 <- cbind(a2, as.matrix(summary(dados2$TimeOfLicence))[4,])

a3 <- rbind(a1, a2)
colnames(a3) <- c("DriverAge", "LicenceAge", "VehAge", "Exposure",
                  "ClaimNumber", "ClamisPerExposure", "TimeOfLicence")
rownames(a3) <- c("Cluster 1", "Cluster 2")
a3 <- round(a3, 2)

knitr::kable(a3)%>%
  kable_styling(bootstrap_options = "striped", font_size = 18)

```

## Análise Descritiva
#### Smooth plots:

```{r message=FALSE, warning=FALSE, echo=F, fig.align="center"}
#results='hide'

a1 <- ggplot(dados) + 
  geom_smooth(mapping = aes(dados$DriverAge, dados$ClamisPerExposure)) + labs( x = "Idade do Motorista", y = "Clamis Per Exposure")

a2 <- ggplot(dados) + 
  geom_smooth(mapping = aes(dados$LicenceAge, dados$ClamisPerExposure)) + labs( x = "Idade Quando Obteve a CNH", y = "Cliaims Per Exposure")

a3 <- ggplot(dados) + 
  geom_smooth(mapping = aes(dados$TimeOfLicence, dados$ClamisPerExposure)) + labs( x = "Tempo de CNH", y = "Cliaims Per Exposure")

a4 <- ggplot(dados) + 
  geom_smooth(mapping = aes(dados$VehAge, dados$ClamisPerExposure)) + labs( x = "Idade do Veículo", y = "Cliaims Per Exposure")

grid.arrange(a1, a2, a3, a4, ncol=2)

```

## Modelo de frequência anual de indenizações
### Ajuste do modelo: Tempo de CNH

- Após identificar na análise descritiva que a variável *Tempo de CNH* é a que mais influencia no número de sinistros por tempo de exposição, vamos usa-lá como foco do estudo.

## Modelo de frequência anual de indenizações

```{r message=FALSE, warning=FALSE, echo=T, fig.align="center"}

regrpoislog <- 
  glm(dados$ClaimNumber~as.factor(dados$TimeOfLicence)
      + as.factor(dados$DriverAge) + as.factor(dados$VehAge)
      +offset(log(dados$Exposure)),
      data=dados,family=poisson(link="log"))
```

## Modelo de frequência anual de indenizações

#### Summary
```{r message=FALSE, warning=FALSE, echo=T}
summary(regrpoislog)
```

## Modelo de frequência anual de indenizações

#### 
```{r message=FALSE, warning=FALSE, echo=F, fig.align="center"}
plot(regrpoislog, which = 2)
```

## Modelo de frequência anual de indenizações

```{r message=FALSE, warning=FALSE, echo=F, fig.align="center"}
a3 <- ggplot(dados) + 
  geom_smooth(mapping = aes(dados$TimeOfLicence, dados$ClamisPerExposure)) + labs( x = "Tempo de CNH", y = "Cliaims Per Exposure", title = "Observado")

df4 <-
  data.frame(
    dados$ClaimNumber,
    dados$Exposure,
    dados$TimeOfLicence
  )

fit4 <-
  glm(dados$ClaimNumber~as.factor(dados$TimeOfLicence) + as.factor(dados$DriverAge) + as.factor(dados$VehAge)
      +offset(log(dados$Exposure)),
      data=dados,family=poisson(link="log"))

a4 <- predict(fit4, type="response")

p4 <-
  data.frame(
    dados$TimeOfLicence,
    a4/dados$Exposure
  )

q4 <- ggplot(p4) + 
  geom_smooth(mapping = aes(p4[,1], p4[,2])) +
  labs( x = "Tempo de CNH", y = "Frequencia anualizada", title = "Modelo")

grid.arrange(a3, q4, ncol=2)
```

## Modelo de frequência anual de indenizações
#### Resultados do Modelo:
```{r message=FALSE, warning=FALSE, echo=F, fig.keep = 'last'}
regrpoislog <- 
  glm(dados$ClaimNumber~as.factor(dados$TimeOfLicence) + as.factor(dados$DriverAge) + as.factor(dados$VehAge)
      +offset(log(dados$Exposure)),
      data=dados,family=poisson(link="log"))
 

a4 <- predict(regrpoislog, type="response")

p1 <-
  data.frame(
    dados$DriverAge,
    a4/dados$Exposure
  )

q1 <- ggplot(p1) + 
  geom_smooth(mapping = aes(p1[,1], p1[,2])) +
  labs( x = "Idade do Motorista", y = "Frequencia anualizada")

p2 <-
  data.frame(
    dados$VehAge,
    a4/dados$Exposure
  )

q2 <- ggplot(p2) + 
  geom_smooth(mapping = aes(p2[,1], p2[,2])) +
  labs( x = "Idade do Veículo", y = "Frequencia anualizada")


grid.arrange(q1, q2, ncol=2)

```
  
## Fim