---
title: "Métodos Computacionais para Análise de Risco"
author: "Sérgio Luiz Júnior e Taís Melo Torres"

date: "27 de junho de 2018"


output:
 ioslides_presentation:
  smaller: TRUE
  widescreen: TRUE
 lidy_presentation: default
subtitle: "Apresentação Trabalho Final"
---

# Apresentando os Dados
  
  
## UK Car Insurance Claims for 1975
  
 - O banco de dados mostra as reivindicações por danos ao automóvel do segurado, para carros privados na Inglaterra em 1975. Os custos médios são em libras esterlinas, ajustados pela inflação. O banco de dados é composto por 128 observações.
  
```{r echo=FALSE, message=FALSE, warning=FALSE}
##### carregando pacotes
{
require(car) 
require(CASdatasets)
require(fitdistrplus)
require(ggplot2)
require(VGAM)
}
```
```{r message=FALSE, warning=FALSE}
data("ukaggclaim")
dados = na.omit(ukaggclaim)
attach(dados)
head(dados)
```
  
## Descrição das Variáveis
 - OwnerAge - idade do segurado em anos, dividida em 8 faixas.
 - Model - tipo do carro, em 4 grupos.
 - CarAge - idade do carro em anos, dividida em 4 grupos.
 - NClaims - número de sinistros.
 - AvCost - custo médio de sinistro.

# Análise Descritiva
## Variável Resposta - Severidade
```{r echo=FALSE, message=FALSE, warning=FALSE,fig.align='center', fig.heigth=5, fig.width=10}
par(mfrow=c(2,2))
boxplot(AvCost)

customedioOwnerAge<-aggregate(dados[,"AvCost"], by=list(OwnerAge=dados$OwnerAge), mean)
barplot(customedioOwnerAge[,2], names.arg = customedioOwnerAge[,1], las=3, col="green")

customedioModel<-aggregate(dados[,"AvCost"], by=list(Model=dados$Model), mean)
barplot(customedioModel[,2], names.arg = customedioModel[,1], las = 0, col= "purple")

customedioCarAge<-aggregate(dados[,"AvCost"], by=list(CarAge=dados$CarAge), mean)
barplot(customedioCarAge[,2], names.arg = customedioCarAge[,1],las=0, col="blue")

```

## Variável Resposta - Frequência
```{r echo=FALSE, message=FALSE, warning=FALSE,fig.align='center', fig.heigth=5, fig.width=10}
par(mfrow=c(2,2))
boxplot(NClaims)

sinmedioOwnerAge<-aggregate(dados[,"NClaims"], by=list(OwnerAge=dados$OwnerAge), mean)
barplot(sinmedioOwnerAge[,2], names.arg = sinmedioOwnerAge[,1], las=3, col = "green")

sinmedioModel<-aggregate(dados[,"NClaims"], by=list(Model=dados$Model), mean)
barplot(sinmedioModel[,2], names.arg = sinmedioModel[,1], las=0, col = "purple")

sinmedioCarAge<-aggregate(dados[,"NClaims"], by=list(CarAge=dados$CarAge), mean)
barplot(sinmedioCarAge[,2], names.arg = sinmedioCarAge[,1], las=0, col="blue")


```
 
## Investigando relações entre variáveis
```{r echo=FALSE, message=FALSE, warning=FALSE,fig.align='center', fig.heigth=3, fig.width=9}
ggplot(data = dados) + 
  geom_point(mapping = aes(x = OwnerAge, y = AvCost, color = CarAge))

```
 
# Severidade
## Investigando Modelos
```{r echo=FALSE, message=FALSE, warning=FALSE, fig.align='center', fig.heigth=3, fig.width=9}
fgam = fitdist(AvCost, "gamma")
finvnorm = fitdist(AvCost, "inv.gaussian",start=list(mu=11,lambda=117))
denscomp(list(fgam,finvnorm), legendtext=c("Gama","Normal Inversa"), fitcol=1:2, lwd=2,
         main="Histograma e densidades gama ajustadas",xlegend="topright")
```

## Verificando Ajuste da Gama
```{r echo=FALSE, message=FALSE, warning=FALSE, fig.align='center', fig.heigth=3, fig.width=9}
plot(fgam)
```

## Modelos testados
```{r message=FALSE, warning=FALSE, eval=F}
m1  = glm(AvCost ~ OwnerAge+Model+CarAge+NClaims,family = Gamma(link="log"))

m2  = glm(AvCost ~ OwnerAge+Model+CarAge,family=Gamma(link="log")) 

m3  = glm(AvCost ~ OwnerAge+Model*CarAge, family=Gamma(link="log"))
 
m4  = glm(AvCost ~ OwnerAge*CarAge+Model, family=Gamma(link="log"))
 
m5  = glm(AvCost ~ OwnerAge*Model+CarAge, family=Gamma(link="log"))

m9  = glm(AvCost ~ OwnerAge+Model+CarAge, family=inverse.gaussian(link="log"))


## agrupando faixas 21-24 e 25-29 pois não foram significativas
dados2 = dados
levels(dados2$OwnerAge)[levels(dados2$OwnerAge)%in%c("21-24","25-29")]<-"21-29"

##modelo final com dados2 (faixas agrupadas)
m6  = glm( AvCost~ OwnerAge+Model+CarAge,family=Gamma(link="log"), data = dados2)


```


```{r message=FALSE, warning=FALSE, include=FALSE}
m1  = glm(AvCost ~ OwnerAge+Model+CarAge+NClaims,family = Gamma(link="log"))
summary(m1)
pvalor_m1 = 1-pchisq(m1$deviance/0.09267202,m1$df.residual) 

m2  = glm(AvCost ~ OwnerAge+Model+CarAge,family=Gamma(link="log"))
summary(m2)
pvalor_m2 = 1-pchisq(m2$deviance/0.0910768,m2$df.residual)

m3  = glm(AvCost ~ OwnerAge+Model*CarAge, family=Gamma(link="log"))
summary(m3)
pvalor_m3 = 1-pchisq(m3$deviance/0.09340552,m3$df.residual)

m4  = glm(AvCost ~ OwnerAge*CarAge+Model, family=Gamma(link="log"))
summary(m4)
pvalor_m4 = 1-pchisq(m4$deviance/0.07866378,m4$df.residual)

m5  = glm(AvCost ~ OwnerAge*Model+CarAge, family=Gamma(link="log"))
summary(m5)
pvalor_m5 = 1-pchisq(m5$deviance/0.08380329,m5$df.residual)

dados2 = dados
levels(dados2$OwnerAge)[levels(dados2$OwnerAge)%in%c("21-24","25-29")]<-"21-29"

##modelo final com dados2 (faixas agrupadas)
m6  = glm( AvCost~ OwnerAge+Model+CarAge,family=Gamma(link="log"), data = dados2)
summary(m6)
pvalor_m6 = 1-pchisq(m6$deviance/0.09365582,m6$df.residual)

m9  = glm(AvCost ~ OwnerAge+Model+CarAge, family=inverse.gaussian(link="log"))
summary(m9)
pvalor_m9 = 1-pchisq(m3$deviance/0.0004256355,m3$df.residual)
```

 
## Modelo Final 
```{r echo=FALSE, message=FALSE, warning=FALSE}
 a =rbind(
  with(m1, cbind(res.deviance = deviance, df = df.residual,dev_escalada=deviance/0.09267202,
               p.valor =pchisq(deviance/0.09267202, df.residual, lower.tail=FALSE))),
  with(m2, cbind(res.deviance = deviance, df = df.residual,dev_escalada=deviance/0.0910768,
               p.valor =pchisq(deviance/0.0910768, df.residual, lower.tail=FALSE))),
  with(m3, cbind(res.deviance = deviance, df = df.residual,dev_escalada=deviance/0.09340552,
               p.valor =pchisq(deviance/0.09340552, df.residual, lower.tail=FALSE))), 
   with(m4, cbind(res.deviance = deviance, df = df.residual,dev_escalada=deviance/0.07866378,
               p.valor =pchisq(deviance/0.078663788, df.residual, lower.tail=FALSE))),
   with(m5, cbind(res.deviance = deviance, df = df.residual,dev_escalada=deviance/0.08380329,
               p.valor =pchisq(deviance/0.08380329, df.residual, lower.tail=FALSE))),
   with(m6, cbind(res.deviance = deviance, df = df.residual,dev_escalada=deviance/0.09365582,
               p.valor =pchisq(deviance/0.09365582, df.residual, lower.tail=FALSE))),
  with(m9, cbind(res.deviance = deviance, df = df.residual,dev_escalada=deviance/0.0004256355,
               p.valor =pchisq(deviance/0.0004256355, df.residual, lower.tail=FALSE)))
  )
 nomes=cbind(modelo=c("m1","m2","m3","m4","m5","m6","m9"))
 cbind(nomes, a)
```

## Modelo Final
```{r echo=FALSE, message=FALSE, warning=FALSE}
summary(m6)
```

## Análise de Resíduos
```{r message=FALSE, warning=FALSE, include=FALSE}
 r1 = residuals(m6,type="deviance")
eta1 = log(fitted(m6))


iconf = confint(m6,level=0.95)

b = as.vector(m6$coefficients)
beta_ord = cbind(b,iconf)


```

 
```{r echo=FALSE, message=FALSE, warning=FALSE,,fig.align='center', fig.heigth=3, fig.width=10}
par(mfrow=c(1,2))

#Neste gráfico os residuos devem ficar distribuidos aleatoriamente em torno 
#de zero e com amplitude constante.
plot(eta1,r1,ylab="Deviance Residual",xlab=expression(eta[1]))
abline(h=0, lwd=2,col="red")

plot(0:12,beta_ord[,1],ylim=c(min(beta_ord[,2]),max(beta_ord[,3])),pch=19,
     ylab="Intervalo de Confiança",xlab=expression(beta))
arrows(0:12,beta_ord[,2],0:12,beta_ord[,3], length=0.05, angle=90,code=3)
abline(h=0,col="red",lwd=1)

```
 
## Interpretando os Betas
- efeito = $(e^{\beta_j} - 1) * 100$, IC($95\%$)
```{r echo=FALSE, message=FALSE, warning=FALSE}
betas = rbind(
cbind(
(exp(b[2])-1)*100, (exp(b[2]-1.96*0.10148)-1)*100,(exp(b[2]+1.96*0.10148)-1)*100),
cbind(
(exp(b[3])-1)*100, (exp(b[3]-1.96*0.11476)-1)*100,(exp(b[3]+1.96*0.11476)-1)*100),
cbind(
(exp(b[4])-1)*100, (exp(b[4]-1.96*0.11616)-1)*100,(exp(b[4]+1.96*0.11616)-1)*100),
cbind(
(exp(b[5])-1)*100, (exp(b[5]-1.96*0.11476)-1)*100,(exp(b[5]+1.96*0.11476)-1)*100),
cbind(
(exp(b[6])-1)*100, (exp(b[6]-1.96*0.11476)-1)*100,(exp(b[6]+1.96*0.11476)-1)*100),
cbind(
(exp(b[7])-1)*100, (exp(b[7]-1.96*0.11476)-1)*100,(exp(b[7]+1.96*0.11476)-1)*100),
cbind(
(exp(b[8])-1)*100, (exp(b[8]-1.96*0.07651)-1)*100,(exp(b[8]+1.96*0.07651)-1)*100),
cbind(
(exp(b[9])-1)*100, (exp(b[9]-1.96*0.07718)-1)*100,(exp(b[9]+1.96*0.07718)-1)*100),
cbind(
(exp(b[10])-1)*100, (exp(b[10]-1.96*0.07957)-1)*100,(exp(b[10]+1.96*0.07957)-1)*100),
cbind(
(exp(b[11])-1)*100, (exp(b[11]-1.96*0.07957)-1)*100,(exp(b[11]+1.96*0.07957)-1)*100),
cbind(
(exp(b[12])-1)*100, (exp(b[12]-1.96*0.07651)-1)*100,(exp(b[12]+1.96*0.07651)-1)*100),
cbind(
(exp(b[13])-1)*100, (exp(b[13]-1.96*0.07718)-1)*100,exp(b[13]+1.96*0.07718))
)
betasnomes=rbind("OwnerAge21-29","OwnerAge30-24","OwnerAge35-39","OwnerAge40-49","OwnerAge50-59","OwnerAge60+","ModelB","ModelC","ModelD","CarAge10+","CarAge4-7","CarAge8-9")
cbind(betasnomes, betas)
```
# Frequência
## Poisson
```{r message=FALSE, warning=FALSE, include=FALSE}
m7  = glm(NClaims ~ OwnerAge+Model+CarAge, family=poisson(link="log"))
pvalor_m7 = 1-pchisq(m7$deviance,m7$df.residual) 

m8  = glm.nb(NClaims ~ OwnerAge+Model+CarAge)
pvalor_m8 = 1-pchisq(m8$deviance,m8$df.residual) 
```
```{r echo=FALSE, message=FALSE, warning=FALSE}
summary(m7)
pvalor_m7
```

## Binomial Negativa
```{r echo=FALSE, message=FALSE, warning=FALSE}
summary(m8)
pvalor_m8
```
 
## Verificando ajuste dos modelos
```{r}
with(m7, cbind(res.deviance = deviance, df = df.residual,
               p.valor =pchisq(deviance, df.residual, lower.tail=FALSE)))
with(m8, cbind(res.deviance = deviance, df = df.residual,
               p.valor =pchisq(deviance, df.residual, lower.tail=FALSE)))
```

 
## Verificando a qualidade do ajuste - Poisson
```{r echo=FALSE, message=FALSE, warning=FALSE,,fig.align='center', fig.heigth=5, fig.width=10}
fit.model=m7
source("envel_pois")
```

## Verificando a qualidade do ajuste - Binomial Negativa
```{r echo=FALSE, message=FALSE, warning=FALSE,,fig.align='center', fig.heigth=5, fig.width=10}
fit.model=m8
source("envel_nbin")
```
 
 
 
 
 