---
title: "Métodos Computacionais para Análise de Risco"
author: 'Letícia Barros e Luísa Coppe'

date: "30 de maio de 2018"
subtitle: "Apresentação do Trabalho Final"

output:
  ioslides_presentation:
    highlight: pygments
    widescreen: TRUE

---


# O banco de dados

## O banco e suas variáveis 

- Histórico de desastres na Austrália

- Período: 1967 a 2014

- 10 variáveis

- **Discretas**

    - Ano de ocorrência

    - Trimestre de ocorrência

    - Primeiro Dia da ocorrência

    - Último Dia da ocorrência
    
## O banco e suas variáveis

- **Contínuas**
    
    - Custo Original
    
    - Custo em 2011
    
    - Custo em 2014
    
- **Nominais**
    - Evento (descrição)
    
    - Tipo (11 possibilidades)
    
    - Localidade 
    
# Análise Descritiva

## Summary

```{r, echo=FALSE, message=FALSE, warning=FALSE }
require(CASdatasets)
require(ggplot2)
data("auscathist")
dados = auscathist
auscathist$Type = as.factor(auscathist$Type)
print(summary(auscathist))
```

## Histograma Custo 
```{r, echo=FALSE , message=FALSE, warning=FALSE , fig.align='center'}

attach(dados)
print(hist(OriginalCost, xlab="Custo", ylab="Frequência", main="Custo", col="violetred", border="white", probability=T))

```


## Histograma LOG - Custo 
```{r, echo=FALSE , message=FALSE, warning=FALSE , fig.align='center'}
print(hist(log(OriginalCost), xlab="Custo", ylab="Densidade", main="Custo", col="violetred", border="white", probability=T))
```

## Log Custo por ano
```{r, echo=FALSE , message=FALSE, warning=FALSE , fig.align='center'}
print(plot(Year, log(OriginalCost), xlab = "Ano", ylab = "Custo", title = "Ano X Custo"))


```

## Log do Custo por tipo e ano
 
```{r, echo=FALSE ,  fig.align='center'}
 b = ggplot(data = auscathist ) + 
  geom_point(mapping = aes(x = Year, y = log(OriginalCost), color = Type)) 
print(b)
```

## Log Custo por tipo

```{r, echo=FALSE , message=FALSE, warning=FALSE , fig.align='center'}

a = ggplot(data = auscathist, aes(x = Year, y = log(OriginalCost))) +
  facet_grid(. ~ Type) +
  geom_point()
                           
                           
print(a)
```

## Log Custo por tipo das variáveis selecionadas

```{r, echo=FALSE , message=FALSE, warning=FALSE , fig.align='center',fig.heigth=3, fig.width=10.5}

attach(auscathist)
dados2 = auscathist[Type == "Cyclone" | Type == "Storm" |Type ==  "Flood"| Type == "Flood, Storm" | Type == "Hailstorm" | Type == "Bushfire" , ]


a = ggplot(data = dados2, aes(x = Year, y = log(OriginalCost))) +
  facet_grid(. ~ Type) +
  geom_point()
                           
                           
print(a)
```


## Custo por trimestre e tipo
```{r, echo=FALSE , message=FALSE, warning=FALSE , fig.align='center'}
a = ggplot(data = dados2, aes(x = Quarter, y = log(OriginalCost))) +
  facet_grid(. ~ Type) +
  geom_point()
                           
print(a)
```


# Inferência e Ajuste

## Modelo Gamma - Custo

```{r, echo=FALSE , message=FALSE, warning=FALSE , fig.align='center'}
require(CASdatasets)
require(ggplot2)
data("auscathist")

dados3 = auscathist[ Location == "Sydney" | Location == "Melbourne" |Location ==  "Brisbane"| Location == "Perth" , ]

dados4 = dados3[Type == "Cyclone" | Type == "Storm" |Type ==  "Flood"| Type == "Flood, Storm" | Type == "Hailstorm" | Type == "Bushfire" , ]

dados4 = dados4[1:50 ,]

attach(dados4)

mod1 = glm(OriginalCost ~ Year + Quarter + Type  + Location, family=Gamma(link="log"))

summary(mod1)

```

## Modelo Gamma (sem localização) - Custo

```{r, echo=FALSE , message=FALSE, warning=FALSE , fig.align='center'}



mod2 = glm(OriginalCost ~ Year + Quarter + Type, family=Gamma(link="log"))

summary(mod2)


```

## Análise de Resíduos

```{r, echo=FALSE , message=FALSE, warning=FALSE , fig.align='center'}

plot(fitted.values(mod2),mod2$residuals)
abline(h=0)



```

## Exemplo 

De acordo com o modelo ajustado, caso ocorra um desastre do tipo ciclone,
no ano primeiro semestre do ano de 2019, o custo médio esperado que esse 
desastre irá causar seria de aproximadamente R$ 4,2 milhões.
