---
title: "Lista de Exercícios 4"
author: "Thaís Paiva"
date: "22/04/2018"
output:
  html_document: default
  pdf_document: default
  word_document: default
---


## Inferência


### Exercício 1

No gráfico abaixo, vemos a distribuição do logaritmo das indenizações por incêndio na Dinamarca. Mesmo após aplicar o logaritmo, vemos que a distribuição dos dados ainda é bastante assimétrica.


```{r warning=FALSE, message=FALSE, echo=FALSE, fig.align='center', fig.height=3, fig.width=4}
require(CASdatasets)
require(fitdistrplus)
require(xtable)
require(knitr)

## carregando dados de perdas 
data("danishuni")
x = log(danishuni$Loss)   # aplicando o log

## histograma do log das indenizações
hist(x, freq=FALSE, main="Histograma e densidade empírica",
     xlab="Log das indenizações", cex=0.7, cex.main=0.9)
lines(density(x), lty=5, lwd=2, col=4)
```


### Exercício 2

As distribuições Gama e Lognormal podem ser ajustadas aos dados de indenizações usando a função `fitdist` do pacote `fitdistrplus`, que encontra os estimadores de máxima verossimilhança para as distribuições especificadas. Os valores dos estimadores estão na Tabela 1.

```{r}
## ajustando gama e lognormal
x = x + 0.0001  # adicionando constante para evitar zeros
fgam = fitdist(x, "gamma", lower=0) # gama
flnorm = fitdist(x, "lnorm")        # lognormal
```

```{r echo=FALSE, results='asis'}
## imprimindo tabela com EMV
aux = data.frame(names(fgam$estimate), Gama=as.numeric(fgam$estimate),
                 names(flnorm$estimate), Lognormal=as.numeric(flnorm$estimate))
names(aux)[c(1,3)] = "params."
kable(aux)

```


### Exercício 3

No gráfico abaixo, vemos o histograma dos valores transformados das indenizações, juntamente com as curvas das distribuições Gama e Lognormal ajustadas, e a curva da densidade empírica. De acordo com as densidades, vemos que a densidade da Gama está mais próxima da densidade observada nos dados.

```{r fig.align='center', fig.width=4, fig.height=3}
## comparativo das densidades ajustadas
denscomp(list(fgam, flnorm), legendtext=c("Gama","Lognormal"), demp=T,
         main="Histograma e densidades ajustadas")
```


### Exercício 4

```{r fig.align='center', fig.width=9}
## comparativo das funções de distribuição e qq-plot
par(mfrow=c(1,2))
cdfcomp(list(fgam, flnorm), datacol="grey", lwd=2, 
        legendtext=c("Gama","Lognormal"), main="Funções de distribuição ajustadas")
qqcomp(list(fgam, flnorm), main="QQ-plot Dados de Incêndio",
       legendtext=c("Gama","Lognormal"), fitpch=c(4,20))
```

De acordo com os gráficos das funções de distribuição acumulada ajustadas e dos quantis teóricos e empíricos, vemos que a distribuição gama tem um ajuste mais próximo da distribuição observada nos dados.


### Exercício 5

```{r}
## quantil observado
qemp = quantile(x, prob=.95)

## quantis teóricos
qgam = qgamma(.95, shape=fgam$estimate[1], rate=fgam$estimate[2])
qlnorm = qlnorm(.95, meanlog=flnorm$estimate[1], sdlog=flnorm$estimate[2])
```

```{r echo=FALSE, results='asis'}
## imprimindo tabela quantis
aux = cbind(Emp=qemp, Gama=qgam, Lognormal=qlnorm)
kable(aux)

```


Novamente, pela comparação entre os quantis de 95% empírico e teóricos, vemos que a distribuição gama apresentou um ajuste mais próximo aos dados observados.


## Aprendizagem Estatística


### Exercício 6

No gráfico abaixo, vemos a distribuição marginal da variável `checking_status` que mostra o saldo da conta corrente em marcos alemães dos clientes do banco de dados de análise de crédito. Vemos que as categorias com saldo negativo e saldo até 200 marcos contém 27% dos dados cada, enquanto a categoria com saldo acima de 200 marcos concentra apenas 6% dos clientes. A categoria com maior frequência, com quase 40% dos dados, é a de clientes sem conta corrente ou que não se sabe.

```{r echo=FALSE, fig.align='center',fig.width=5, fig.height=4}
## dados análise de crédito
data(credit)

## análise descritiva saldo conta corrente
x = credit$checking_status
n = dim(credit)[1]
prop.cc = table(x)/n

barplot(prop.cc, names.arg=c("<0","0-200",">200","não tem"), col=heat.colors(4,0.5),
        xlab="saldo conta corrente", ylim=c(0,0.45))
text(c(.75,1.9,3.1,4.25),prop.cc,labels=prop.cc,pos=3)
```

Para analisar se há diferença na distribuição dessa variável `checking_status` com relação à classificação dos clientes, vemos abaixo a proporção de clientes classificados como bons (`class`=0) ou ruins (`class`=1) em cada categoria de saldo da conta corrente. Vemos que nas duas primeiras categorias (saldo negativo e saldo até 200 marcos alemães), a proporção de bons e maus clientes é parecida, em torno de 50% e 60% respectivamente. Já na categoria de saldo maior que 200 marcos, 77% dos clientes foram classificados como bons. Para clientes sem conta corrente ou conta desconhecida, essa proporção aumenta para 88%. Essas proporções podem ser visualizadas para as quatro categorias de conta corrente no gráfico abaixo, com a proporção geral destacada na linha pontilhada.

```{r echo=FALSE, results='asis'}
## análise descritiva saldo conta corrente versus classificação cliente
y = credit$class
prop = prop.table(table(x,y),1)
row.names(prop) = c("<0","0-200",">200","não tem")
kable(prop, digits=3, caption="Classificação dos clientes de acordo com o saldo em conta corrente")

```

```{r echo=FALSE, fig.align='center', fig.width=5, fig.height=4}
barplot(t(prop), xlab="saldo conta corrente",
        main="Proporção de bons clientes por saldo da conta corrente")
abline(h=mean(credit$class==0),lty=2)
```


### Exercício 7

Na tabela e no gráfico abaixo, vemos a proporção de clientes classificados como bons de acordo com a duração do empréstimo. Para empréstimos com menos de 6 meses, quase 90% dos clientes são classificados como bons. Podemos ver que essa proporção diminui a medida em que a duração do empréstimo aumenta, chegado a 48% para empréstimos com mais de 3 anos.

```{r echo=FALSE, results='asis'}
## classificação de clientes por duração do empréstimo
Q = c(0,6,12,18,24,36,73)
cut.dur = cut(credit$duration,Q)
prop = prop.table(table(cut.dur,credit$class),1)
row.names(prop) = c("0-6","6-12","12-18","18-24","24-36","36+")
kable(prop, digits=3, caption="Classificação dos clientes de acordo com a duração do empréstimo em meses")
```

```{r echo=FALSE, fig.align='center', fig.width=5, fig.height=4}
## gráfico da classificação por duração
barplot(t(prop), xlab="Duração do empréstimo em meses",
        main="Proporção de bons clientes por duração do empréstimo")
abline(h=mean(credit$class==0),lty=2)
```





