---
title: "Métodos computacionais para análise de risco"
author: 'Ygor Viana e Tomaz Lanza'

date: "25 de março de 2018"
subtitle: "Apresentação Trabalho Final"

output:
  ioslides_presentation:
    smaller: TRUE
    highlight: pygments
    widescreen: TRUE
---
  
  
  
## BANCO DE DADOS USPRIVAUTOCLAIM

Este banco de dados mostra reclamos de seguros de automóveis de um seguradora nos EUA. As reivindicações que não foram fechadas até o final do ano são excluídas. Além disso, uma classifição de risco está disponível e é baseada nas características do motorista e do veículo.

```{r echo=FALSE, fig.align='center', message=FALSE, warning=FALSE, fig.height=3, fig.width=5}


require(CASdatasets)
library(CASdatasets)
data("usprivautoclaim")
attach(usprivautoclaim)

str(usprivautoclaim)


```







## Medidas da variável PAID (Valor das indenizações pagas)

Uma breve analise descritiva dos dados foi realizada, onde a média de pagamentos da seguradora
gira em torno de $1001,70.

```{r echo=FALSE, fig.align='center', message=FALSE, warning=FALSE, fig.height=3, fig.width=5}

summary(usprivautoclaim$PAID)

```







## Distribuição da variável PAID

```{r echo=FALSE, fig.align='center', message=FALSE, warning=FALSE, fig.height=3, fig.width=5}

boxplot(PAID)

```






## 1. Distribuição da variável PAID

Após transformar a variável em log, observa-se uma melhor simetria dos valores observados. 
Nota-se uma melhora na variância, porém ainda não parece ser constante a medida que nos afastamos dos quartis dois e três.

```{r echo=FALSE, fig.align='center', message=FALSE, warning=FALSE, fig.height=3, fig.width=5}

boxplot(log(PAID))

```







## Distribuição da variável PAID

Nota-se uma assimetria na distribuição do valor das indenizações.

```{r echo=FALSE, fig.align='center', message=FALSE, warning=FALSE, fig.height=3, fig.width=5}

{hist(usprivautoclaim$PAID, freq = F, xlab = "Valores em d?lares", ylab = "Densidade", main = "Histograma de ln(PAID)")
lines(density(log(usprivautoclaim$PAID)),lwd=1,col="red")}

```







## Distribuição da variável PAID

Ao fazermos a transformação da variável para log, consegue-se observar uma distribuição parecida com a Normal, 
podendo vir a sugerir que essa variável segue essa distruibuição.

```{r echo=FALSE, fig.align='center', message=FALSE, warning=FALSE, fig.height=3, fig.width=5}

{hist(log(PAID), freq = F, xlab = "Valores em d?lares", ylab = "Densidade", main = "Histograma de ln(PAID)")
lines(density(log(PAID)),lwd=1,col="red")}


```







## 3. Distribuição variável AGE


```{r echo=FALSE, fig.align='center', message=FALSE, warning=FALSE, fig.height=3, fig.width=5}

summary(AGE)

```


## 3. Distribuição variável AGE

Os valores parecem estar distribuídos de forma "parecida" com os da variável PAID: uma grande concentração de observações nas primeiras idades - assimetria à esquerda - e uma cauda pesada à direita, com poucas idades grandes, mas que ocorrem com alguma frequ?êcia esperada. A variância não parece ser constante também.

```{r echo=FALSE, fig.align='center', message=FALSE, warning=FALSE, fig.height=3, fig.width=5}


hist(AGE, freq = T, xlab = "Idades", ylab = "Frequ?ncia", main = "Histograma de AGE")

```



## 3. Distribuição variável AGE
A melhor transformação encontrada foi: 1/sqrt(AGE):

```{r echo=FALSE, fig.align='center', message=FALSE, warning=FALSE, fig.height=3, fig.width=5}


hist((1/sqrt(AGE)), freq = T, xlab = "1/SQRT(Idades)", ylab = "Frequ?ncia", main = "Histograma de 1/SQRT(AGE)")


```



## 3. Distribuição variável AGE

Medidas da variável AGE transformada:
```{r echo=FALSE, fig.align='center', message=FALSE, warning=FALSE, fig.height=3, fig.width=5}

summary(1/sqrt(AGE))

```




## 3. Distribuição variável AGE

Coeficiente de variação.
Interpretando tal coeficiente, pode-se afirmar que, em média, os desvios atingem em relação à média 8,063% do valor desta.
```{r echo=FALSE, fig.align='center', message=FALSE, warning=FALSE, fig.height=3, fig.width=5}

sd(1/sqrt(AGE), na.rm=TRUE)/mean(1/sqrt(AGE), na.rm=TRUE)*100

```





## 4. Descrição variáveis categóricas
O restante das variáveis do banco são todas categóricas


## 4.1. Variável STATE
Existem 13 estados distintos.

Há diferenças entre o número de indenizações e o estado de ocorrência. Certamente, há variáveis implícitas por trás de cada categoria de estado - número de expostos na apólice, número de motoristas habilitados, tamanho da população, idade para habilitação, etc. - que podem influenciar no número de indenizações.

```{r echo=FALSE, fig.align='center', message=FALSE, warning=FALSE, fig.height=3, fig.width=5}

require(ggplot2)
library(ggplot2)
require(plyr)
library(plyr)

sprop = count(usprivautoclaim, "STATE")

splot = ggplot(sprop,aes(x = STATE, y = freq), width = 0.3)
splot + geom_boxplot()+theme_minimal()


```






## 4.2. CLASS

```{r echo=FALSE, fig.align='center', message=FALSE, warning=FALSE, fig.height=3, fig.width=5}

require(ggplot2)
library(ggplot2)
require(plyr)
library(plyr)

cprop = count(usprivautoclaim, "CLASS")
cprop
cprop[order(cprop$freq, decreasing = TRUE),]

cplot = ggplot(cprop,aes(x = CLASS, y = freq), width = 0.3)
cplot + geom_boxplot(color="red") + theme_minimal()



```





## 4.3. GENDER

```{r echo=FALSE, fig.align='center', message=FALSE, warning=FALSE, fig.height=3, fig.width=5}

require(ggplot2)
library(ggplot2)
require(plyr)
library(plyr)

gprop = count(usprivautoclaim, "GENDER")
gprop

gplot = ggplot(usprivautoclaim,aes(x = GENDER, fill = GENDER))
gplot + geom_bar(color="black", width = 0.5) + theme_minimal()


```







## 5. ANÁLISE MULTIVARIADA


5.1. Análise ln(PAID) com AGE

```{r echo=FALSE, fig.align='center', message=FALSE, warning=FALSE, fig.height=3, fig.width=5}

require(ggplot2)
library(ggplot2)
require(plyr)
library(plyr)


lnpaidxage = ggplot(data=usprivautoclaim, aes(y=log(PAID), x=AGE))
lnpaidxage + geom_hex()
lnpaidxage + geom_hex() + geom_smooth(method='lm', aes(color="red"))

```





## 5. ANÁLISE MULTIVARIADA

5.1. Análise ln(PAID) com AGE

Valores dos resíduos são bem consideráveis; coeficiente pra idade deu significativo (valor p < 5%), porém, pelo R² e R² ajustado, o modelo não explica nada da variabilidade.


```{r echo=FALSE, fig.align='center', message=FALSE, warning=FALSE, fig.height=3, fig.width=5}

require(ggplot2)
library(ggplot2)
require(plyr)
library(plyr)
lmlogpaidxage = lm(formula = log(usprivautoclaim$PAID) ~ usprivautoclaim$AGE)
summary(lmlogpaidxage)

```





## 5. ANÁLISE MULTIVARIADA


5.2. Análise ln(PAID) com 1/sqrt(AGE)

```{r echo=FALSE, fig.align='center', message=FALSE, warning=FALSE, fig.height=3, fig.width=5}
require(ggplot2)
library(ggplot2)
require(plyr)
library(plyr)

plot1 = ggplot(data=usprivautoclaim, aes(y=log(PAID), x=1/sqrt(AGE)))
plot1 + geom_hex() + geom_smooth(method='lm', aes(color="red"))

```




## 5. ANÁLISE MULTIVARIADA

5.2. Análise ln(PAID) com 1/sqrt(AGE)


Variância não é constante ao longo da variável resposta -> necessidade de usar um modelo do tipo "weighted least square".

```{r echo=FALSE, fig.align='center', message=FALSE, warning=FALSE, fig.height=3, fig.width=5}

usprivautoclaim$TRAGE = (1/sqrt(usprivautoclaim$AGE))
lmtransf = lm(formula = log(PAID) ~ (TRAGE), data=usprivautoclaim)
summary(lmtransf)

```




## 5. ANÁLISE MULTIVARIADA

5.2. Análise ln(PAID) com 1/sqrt(AGE)

Melhorou o ajuste e os resíduos são menores e mais bem comportados.

```{r echo=FALSE, fig.align='center', message=FALSE, warning=FALSE, fig.height=3, fig.width=5}

lmtransf = lm(formula = log(PAID) ~ (TRAGE), data=usprivautoclaim, weights = 1/AGE^3)
summary(lmtransf)

```





## 5. ANÁLISE MULTIVARIADA

5.3. LN(PAID) com STATE



```{r echo=FALSE, fig.align='center', message=FALSE, warning=FALSE, fig.height=3, fig.width=5}

require(ggplot2)
library(ggplot2)
require(plyr)
library(plyr)

boxstate = ggplot(data = usprivautoclaim, aes(x = STATE, y = log(PAID))) + geom_boxplot() + theme_bw()+ theme(axis.text.x=element_blank())

boxstate + ggtitle("Boxplot de ln(indeniza??o) por estado")  + xlab("estado") + ylab("ln(indeniza??o)")


```





## 5. ANÁLISE MULTIVARIADA

5.3. LN(PAID) com STATE

Rejeita-se h0: não consideramos as médias entre os grupos iguais

```{r echo=FALSE, fig.align='center', message=FALSE, warning=FALSE, fig.height=3, fig.width=5}

oneway.test(log(PAID) ~ STATE, data = usprivautoclaim, na.action = na.omit, var.equal = FALSE)

```








## 5. ANÁLISE MULTIVARIADA

5.4. LN(PAID) com CLASS

```{r echo=FALSE, fig.align='center', message=FALSE, warning=FALSE, fig.height=3, fig.width=5}
require(ggplot2)
library(ggplot2)
require(plyr)
library(plyr)

usprivautoclaim$lnPAID <- log(usprivautoclaim$PAID)
str(usprivautoclaim)


```




## 5. ANÁLISE MULTIVARIADA

5.4. LN(PAID) com CLASS

```{r echo=FALSE, fig.align='center', message=FALSE, warning=FALSE, fig.height=3, fig.width=5}

require(ggplot2)
library(ggplot2)
require(plyr)
library(plyr)

boxclass = ggplot(data = usprivautoclaim, aes(x = CLASS, y = lnPAID)) + geom_boxplot() + theme_bw()+ theme(axis.text.x=element_blank())
boxclass + ggtitle("Boxplot de ln(indeniza??o) por classe")  + xlab("classe") + ylab("ln(indeniza??o)")


```




## 5. ANÁLISE MULTIVARIADA

5.4. LN(PAID) com CLASS

Rejeita-se h0: não consideramos as médias entre os grupos iguais

```{r echo=FALSE, fig.align='center', message=FALSE, warning=FALSE, fig.height=3, fig.width=5}

oneway.test(log(PAID) ~ CLASS, data = usprivautoclaim, na.action = na.omit, var.equal = FALSE)

```











## 5. ANÁLISE MULTIVARIADA

5.5. LN(PAID) com GENDER



```{r echo=FALSE, fig.align='center', message=FALSE, warning=FALSE, fig.height=3, fig.width=5}
require(ggplot2)
library(ggplot2)
require(plyr)
library(plyr)

boxgender = ggplot(data = usprivautoclaim, aes(x = GENDER, y = lnPAID)) + geom_boxplot() + theme_bw()
boxgender + ggtitle("Boxplot de ln(indeniza??o) por g?nero")  + xlab("g?nero") + ylab("ln(indeniza??o)")

```



## 5. ANÁLISE MULTIVARIADA

5.5. LN(PAID) com GENDER

```{r echo=FALSE, fig.align='center', message=FALSE, warning=FALSE, fig.height=3, fig.width=5}

oneway.test(log(PAID) ~ GENDER, data = usprivautoclaim, na.action = na.omit, var.equal = FALSE)

```









## AJUSTANDO O MODELO

Modelo não ficou muito bem ajustado, sem muitas coisas explicaticas. 

Vários níveis das variáveis categóricas não significativos estatisticamente.

```{r echo=FALSE, fig.align='center', message=FALSE, warning=FALSE, fig.height=3, fig.width=5}

lmfinal = lm(formula = log(PAID) ~ (TRAGE) + CLASS + STATE, data=usprivautoclaim, weights = 1/AGE^3)
summary(lmfinal)

```






## Modelo apenas com a variável TRAGE


```{r echo=FALSE, fig.align='center', message=FALSE, warning=FALSE, fig.height=3, fig.width=5}

lmfinal2 = lm(formula = log(PAID) ~ (TRAGE), data=usprivautoclaim, weights = 1/AGE^3)
lmfinal2
summary(lmfinal2)
```





## Modelo considerando apenas vari?ál STATE

Modelo considerando apenas variável STATE

```{r echo=FALSE, fig.align='center', message=FALSE, warning=FALSE, fig.height=3, fig.width=5}

lmfinal3 = lm(formula = log(PAID) ~ (STATE), data=usprivautoclaim, weights = 1/AGE^3)
summary(lmfinal3)

```






## Modelo considerando apenas variável AGE



```{r echo=FALSE, fig.align='center', message=FALSE, warning=FALSE, fig.height=3, fig.width=5}

lmfinal4 = lm(formula = log(PAID) ~ (AGE), data=usprivautoclaim, weights = 1/AGE^3)
summary(lmfinal4)

```







## Diferença entre os modelos


```{r echo=FALSE, fig.align='center', message=FALSE, warning=FALSE, fig.height=3, fig.width=5}

anova(lmfinal, lmfinal2, lmfinal3, lmfinal4)


```








## Gráfico dos Resíduos


```{r echo=FALSE, fig.align='center', message=FALSE, warning=FALSE, fig.height=5, fig.width=8}

library(ggfortify)
require(ggfortify)
autoplot(lmfinal2)
autoplot(lmfinal) + geom_hex()


```






## OBRIGADO


```{r echo=FALSE, fig.align='center', message=FALSE, warning=FALSE, fig.height=3, fig.width=5}


```
