---
title: "Métodos Computacionais para Análise de Risco"
author: "Beatriz Villano e Iara Fernandes"
date: "27 de junho de 2018"
output:
  ioslides_presentation:
    highlight: pygments
    widescreen: yes
  slidy_presentation:
    highlight: pygments
subtitle: Apresentação Trabalho Final
---

```{r warning=FALSE, echo=FALSE, message=FALSE, include=FALSE}
require(CASdatasets)
data(canlifins)
library(knitr)
```

# Descrição dos dados  

## Banco de dados  

- O banco de dados escolhido do pacote CASdatasets é o canlifins.

- Este banco contem 14889 observações de contratos de anuidades de vida conjunta e de último sobrevivente em vigor de uma seguradora do Canadá no periodo de 29 de Dezembro de 1988 a 31 de dezembro de 1993.     

- Há 5 variáveis que são:      
Idade das mulheres no momento de contratação do plano.      
Idade dos homens no momento de contratação do plano.      
Tempo da morte das mulheres, zero se sobreviveu.      
Tempo da morte dos homens, zero se sobreviveu.      
Data do fim do contrato, se aplicável.      


# Análise descritiva dos dados

## Análise descritiva: mulheres

```{r warning=FALSE, message=FALSE, echo=FALSE, fig.align='center', fig.heigth=7, fig.width=7}
par(mfrow=c(1,1))
hist(canlifins$EntryAgeF,prob=TRUE,xlim = c(0, 110),ylim = c(0, 0.08), xlab = "Idade das mulheres", main="Histograma e densidade empírica" )
lines(density(canlifins$EntryAgeF), lty=1, lwd=4, col="purple")

```

## Análise descritiva: mulheres

```{r warning=FALSE, message=FALSE, echo=FALSE, fig.align='center', fig.heigth=10, fig.width=10}
par(mfrow=c(1,2))
hist(canlifins$DeathTimeF,prob=TRUE,ylim = c(0, 2.1), xlab = "tempo da morte das mulheres", main="Histograma e densidade empírica" )
hist(log(canlifins$DeathTimeF),ylim = c(0,1),prob=TRUE, xlab = "log do tempo da morte das mulheres", main="Histograma e densidade empírica" )

```


## Análise descritiva: homens

```{r warning=FALSE, message=FALSE, echo=FALSE, fig.align='center', fig.heigth=7, fig.width=7}
hist(canlifins$EntryAgeM,prob=TRUE,xlim = c(0, 110),ylim = c(0, 0.08), xlab = "Idade dos homens", main="Histograma e densidade empírica" )
lines(density(canlifins$EntryAgeM), lty=1, lwd=4, col="brown")
```

## Análise descritiva: homens

```{r warning=FALSE, message=FALSE, echo=FALSE, fig.align='center', fig.heigth=10, fig.width=10}
par(mfrow=c(1,2))
hist(canlifins$DeathTimeM,prob=TRUE,ylim = c(0, 2.1), xlab = "tempo da morte dos homens", main="Histograma e densidade empírica" )
hist(log(canlifins$DeathTimeM),prob=TRUE,ylim = c(0, 1), xlab = "log do tempo da morte dos homens", main="Histograma e densidade empírica" )

```

## Análise descritiva: tempo do contrato

```{r warning=FALSE, message=FALSE, echo=FALSE, fig.align='center', fig.heigth=7, fig.width=7}
hist(canlifins$AnnuityExpiredM,prob=TRUE,ylim = c(0,1.5), xlab = "tempo do fim do contrato", main="Histograma e densidade empírica" )

```


## Análise descritiva

```{r warning=FALSE, message=FALSE, echo=FALSE, fig.align='center', fig.heigth=20, fig.width=10}
par(mfrow=c(1,2))
plot(canlifins$AnnuityExpiredM, canlifins$EntryAgeM, xlab = "anuidade", ylab ="idade masculina")
plot(canlifins$AnnuityExpiredM, canlifins$EntryAgeF, xlab = "anuidade", ylab ="idade feminina")

```

## Análise descritiva

```{r warning=FALSE, message=FALSE, echo=FALSE, fig.align='center', fig.heigth=20, fig.width=10}
par(mfrow=c(1,2))
plot(canlifins$AnnuityExpiredM, log(canlifins$DeathTimeM), xlab = "anuidade", ylab ="tempo da morte masculina" )

plot(canlifins$AnnuityExpiredM, log(canlifins$DeathTimeF), xlab = "anuidade", ylab ="tempo da morte feminina")

```

## Correlações

```{r warning=FALSE, message=FALSE, echo=FALSE}
novo <- canlifins
novo$contrato = ifelse(novo$AnnuityExpiredM > 5,1,0) #1 para ativo  
attach(novo)
table(contrato)
ageF = cor(contrato, EntryAgeF)
ageM = cor(contrato, EntryAgeM)
deathF = cor(contrato, DeathTimeF)
deathM = cor(contrato, DeathTimeM)

correlacoes = data.frame(ageF,ageM,deathF,deathM)
kable(correlacoes)

```


# Modelo logístico

## {.smaller}

```{r warning=FALSE, message=FALSE, echo=FALSE, fig.align='center', fig.heigth=8, fig.width=8 }
m1=glm(contrato ~ EntryAgeM + EntryAgeF + DeathTimeM + DeathTimeF, family=binomial(link="logit"))
summary(m1)

```

## Análise do modelo

O acréscimo de uma unidade na idade de entrada do homem ocasiona um aumento de 8% na chance, já com o mesmo acréscimo na idade da mulher o aumento da chance é de 2%.
Já para as mortes, para cada unidade acrescida no numero de mortes dos homens e das mulheres há um amento de 23% e 25% respectivamente.

O aumento na chance de cada variável é analisado sempre considerando as demais variáveis contantes.

```{r warning=FALSE, echo=FALSE, message=FALSE}
beta.1 = exp(0.081659) 
beta.2 = exp(0.019890) 
beta.3 = exp(0.210113) 
beta.4 = exp(0.227501) 
Tabela = data.frame(beta.1,beta.2,beta.3,beta.4) 

kable(Tabela)
```






