---
title: "Lista de Exercícios 2"
author: "Thaís Paiva"
date: "30/03/2018"
output:
  html_document: default
  pdf_document: default
  word_document: default
---


## Funções no R


### Exercício 1

```{r}
seqrep = function(n){
  return( rep(1:n, times=1:n) )
}

length(seqrep(50))
```


### Exercício 2

```{r}
maior.xbarra = function(x){
  return( x[x>mean(x)] )
}
```


### Exercício 3

```{r}
maior.xbarra(seqrep(10))
```


### Exercício 4

```{r}
i = 10:20
sum( i^2 + 4/i )
```


### Exercício 5

```{r}
s = NULL
for(i in 1:10){
  for(j in 1:10){
    s = sum(s, i^2/(5 + i*j) )
#    cat("i: ",i,"j: ",j," soma: ",s,"\n")
  }
}
s
```


### Exercício 6

```{r}
a = c(-0.2, 0.2, 0.49, 0.5, 0.51, .99, 1.2)
trunc(a)
floor(a)
ceiling(a)
round(a)
```

A função `trunc(a)` pega a parte inteira dos números de `a`. A função `floor(a)` retorna o maior número inteiro menor do que os números de `a`, já a função `ceiling(a)` retorna o menor número inteiro maior do que os números de `a`. Por último, a função `round(a)` arredonda os números de `a` com o número de digitos especificados, no caso, zero.


### Exercício 7

```{r}
set.seed(1)
x = runif(20,-1,1)
ifelse(x>0, log(x), NA)
```


### Exercício 8

```{r}
paste0("Ins",1:100)
```


## Base de Dados


### Exercício 9

```{r results='hide', message=FALSE, warning=FALSE}
require(hmmm)
data("accident")
```

```{r}
nrow(accident)
sum(accident$Freq)
```

O banco de dados possui `r nrow(accident)` linhas. Como as covariáveis são todas categóricas, cada linha representa uma categoria de tipo de acidente (`uncertain`, `avoidable`, `not-avoidable`), tempo em dias que o empregado ficou afastado (`0-7`, `7-21`, `21-60`, `>60`), faixa etária do empregado (`<=25`, `26-45`, `>45`), e o período do dia em que o acidente ocorreu (`morning`, `afternoon`). Para cada combinação entre as covariáveis, foi registrado o número de acidentes com aquelas características na coluna `Freq`. Assim, o número total de acidentes é `r sum(accident$Freq)`.


### Exercício 10

```{r}
attach(accident)
mean(Freq[Type=="uncertain"])
```

O número médio de acidentes do tipo `uncertain` por categoria das demais covariáveis é de `r mean(Freq[Type=="uncertain"])`.

A combinação de variáveis com o maior número de acidentes do tipo `avoidable` é dada por:

```{r}
accident[ which( Freq == max(Freq[Type=="avoidable"]) ), ]
```

ou seja, o maior número de acidentes evitáveis foi registrado para acidentes que ocorreram na manhã, com empregados com idade entre 26 e 45 anos, e que ficaram afastados por menos de uma semana.
