---
title: "Lista de Exercícios 1"
author: "Thaís Paiva"
date: "19/03/2018"
output:
  pdf_document: default
  html_document: default
  word_document: default
---


## Comandos Básicos no R


### Exercício 1

O objeto `data.table` herda as funcionalidade de um objeto `data.frame`, mas oferece acesso mais rápido e mais eficiente. A diferença principal é a maneira de acessar os objetos. Com um objeto `data.table`, é possível realizar uma operação do tipo:

`DT[i, j, by]`

que significa pegar a tabela `DT`, selecionar as linhas `i`, e computar `j` agrupado por `by`. Esse mesmo comando exigiria uma sintaxe mais complexa ao trabalhar com objetos do tipo `data.frame`.


### Exercício 2

É possível imprimir o valor de log(4) com o comando abaixo:


```{r}
print( log(4), digits = 15)
```


### Exercício 3

A função `intersect` encontra a interseção entre dois vetores, ou seja, os elementos que estão em ambos.

```{r}
seq(4,28,by=7)
seq(3,31,by=2)
intersect( seq(4,28,by=7), seq(3,31,by=2) )
```


### Exercício 4

O comando abaixo irá fazer a operação **E** elemento a elemento dos dois vetores de tamanho quatro. Como os vetores são da classe `logical`, o resultado da operação será `TRUE` se ambos os elementos forem `TRUE`, e `FALSE` caso contrário.

```{r}
c(TRUE,TRUE,FALSE,FALSE) & c(TRUE,FALSE,FALSE,TRUE)
```


## Importando Dados


### Exercício 5

Primeiro, vamos carregar a base de dados completa.

```{r}
file = "../../datasets/extremedatasince1899.csv"
StormMax = read.table(file, header=T, sep=",")
head(StormMax, 3)
```

Agora podemos selecionar os eventos que ocorreram apenas no século XX. São 1782 dados de ciclones que ocorreram entre os anos 1900 e 2000.

```{r}
sec20 = subset(StormMax, subset=StormMax$Yr>1900 & StormMax$Yr<=2000)
dim(sec20)
```

### Exercício 6

Para ordernar os dados em ordem crescente da velocidade do vento (variável `Wmax`), podemos executar o seguinte comando:

```{r}
sec20 = sec20[ order(sec20$Wmax),]
head(sec20)
tail(sec20)
```


### Exercício 7

```{r}
media = mean(sec20$Wmax[sec20$Region=="Basin"])
```

A média da velocidade do vento `Wmax` na região `Basin` é `r media`.


### Exercício 8

O gráfico de dispersão entre o ano e a velocidade do vento pode ser gerado com os comandos abaixo. Adicionamos também uma linha com a regressão ajustada estre as duas variáveis. Notamos que não há nenhuma tendência de crescimento ou decrescimento da velociadade ao longo do século XX.

```{r}
plot(sec20$Yr, sec20$Wmax, pch=20, xlab="Ano", ylab="Velocidade do Vento")
abline(lm(sec20$Wmax ~ sec20$Yr), col=2, lwd=2)
```

O gráfico também poderia ser gerado usando o pacote `ggplot2`, que facilita a inclusão de uma linha de tendência suavizada.

```{r}
library(ggplot2)
ggplot(sec20, aes(Yr,Wmax)) + geom_point() + geom_smooth(method="lm")
```



